【裁判字號】    89,上易,2898
【裁判日期】    890815
【裁判案由】    傷害（家庭暴力案件）
【裁判全文】
臺灣高等法院臺中分院刑事判決                  八十九年度上易字第二八九八號
    上  訴  人
    即  被  告  甲○○
右上訴人即被告因家庭暴力罪之傷害案件，不服臺灣彰化地方法院八十九年度易字第
九八四號，中華民國八十九年八月十五日第一審判決（起訴案號：臺灣彰化地方法院
檢察署八十九年度偵字第四五三二號），提起上訴，本院判決如左：
      主  文
原判決撤銷。
甲○○連續傷害人之身體，處拘役陸拾日，如易科罰金，以佰元折算壹日。
      事  實
一、甲○○與乙○○係夫妻關係，二人間具有家庭暴力防治法第三條第一款所定之家
    庭成員關係，其二人自婚後即為金錢之事時有爭執。民國八十九年五月二十七日
    下午，甲○○與乙○○二人在彰化縣員林鎮○○路○段一四一號住處，復為給予
    金錢之事發生爭執，甲○○竟基於傷害之故意，先以打火機砸乙○○腳部，並拉
    扯乙○○的手後又以手毆打乙○○之背部，致乙○○因而受有二側上肢及背部多
    處瘀青挫傷之傷害；嗣於同年六月三日下午，甲○○與乙○○二人又因同樣細故
    在上址發生爭執，甲○○竟承前述概括之傷害犯意，拉扯乙○○，並以手毆打乙
    ○○之背部等處，致乙○○因而受有左側背部、肩胛部及右側上肢多處挫傷之傷
    害；再於同年六月七日下午二、三時許，在彰化縣員林鎮○○路甲○○上班之統
    領ＫＴＶ店內，二人又因金錢給予等細故發生爭執，甲○○復承前述傷害之概括
    犯意，以手捶打乙○○之背部，並以手住乙○○之脖子後將乙○○摔倒地上，
    致乙○○因而受有左頸部外側撕裂傷一．八×０．八公分、左頸部外側擦傷三×
    一公分、左上臂瘀傷一．五×一公分、左手及手腕多處擦傷及瘀傷、左肘後裂傷
    一．八×０．八公分、右前臂擦傷併瘀傷五×一．八公分及左股外側擦傷二×二
    公分、背下部挫傷六×０．二公分、左小腿瘀傷三×三公分、左足部次瘀傷一．
    五×０．五公分、左膝部挫傷併擦傷二×一．一公分、左臂瘀傷四×二公分、左
    手瘀傷二×一公分之傷害。
二、案經被害人乙○○訴請臺灣彰化地方法院檢察署檢察官偵查起訴。
      理  由
一、訊據上訴人即被告甲○○固坦承於右揭三時、地與告訴人乙○○發生拉扯等情不
    諱，惟矢口否認有何傷害犯行，辯稱：伊僅與乙○○發生拉扯，但伊並未出手毆
    打乙○○，伊不知乙○○為何受傷云云。惟查，右揭犯罪事實，業據告訴人乙○
    ○於偵、審中指訴甚詳，並有診斷證明書四紙在卷可資佐證，且被告又坦承與告
    訴人為金錢之事發生爭執，並進而發生拉扯，參諸告訴人所受之傷害顯係遭人毆
    打所致，足認被告所辯顯係事後飾卸之詞，不足採信，本件事證已臻明確，被告
    犯行堪予認定。
二、核被告所為，係犯刑法第二百七十七條第一項之傷害罪。被告所犯上開三次傷害
    犯行，均起因於與告訴人間之金錢給予爭執，時間極為接近，且犯罪方法均相同
    ，而犯同一罪名，足認其係基於概括犯意為之，應論以連續犯，並加重其刑。原
    審法院因認被告罪證明確，而予論科，固屬有據；然原判決認被告所犯三次傷害
    犯行，係基於各別犯意為之，而予分論併罰，尚有未洽，被告上訴意旨否認犯行
    ，指摘原判決不當，雖非有理由，然原判決既有前述可議，自應由本院將原判決
    撤銷改判。爰審酌被告犯罪之動機、目的、手段、所生於告訴人身體之危害及犯
    罪後之態度等一切情狀，量處如主文第二項所示之刑，並諭知易科罰金之折算標
    準，以資懲儆。
據上論斷，應依刑事訴訟法第三百六十九條第一項前段、第三百六十四條、第二百九
十九條第一項前段，刑法第五十六條、第二百七十七條第一項、第四十一條第一項，
罰金罰鍰提高標準條例第一條前段、第二條，判決如主文。
本案經檢察官丙○○到庭執行職務。
中      華      民      國      九十      年      二      月    十五    日
                                  臺灣高等法院臺中分院刑事第六庭
                                        審判長法  官  李  文  雄
                                              法  官  龔  永  昆
                                              法  官  邱  顯  祥
右正本證明與原本無異。
不得上訴。
                                              書記官  籃  營  昌
中      華      民      國      九十      年      二      月    十五    日
                                                                        Ｄ


司法院資訊處製作；財團法人民間司法改革基金會備份。
